# 合并报表母子公司如何统一会计估计

提问人：jxcygui 时间：2015-05-15 10:32:25
请教陈版及和位大神，如题，合并报表准则中明确要求母子公司统一会计政策，那么会计估计如何处理，要不要统一？有没有规定？
如何对待坏账准备的计提比例，固定资产的年限及残值率等，谢谢

回答人：chenyiwei
合并报表编制时并不必然要求统一母子公司的会计估计。例如，如果母子公司所处的经营环境有重大差异，所处行业、面对的客户群、经营模式、付款条件、信用风险管控方法等都有重大差异的，则强制统一母子公司的坏帐准备会计估计就是不合理的；如果母子公司的固定资产的用途、设计使用寿命、实际使用方法和使用强度等存在重大差异，则强制统一母子公司的折旧年限和净残值率等也是不合理的。